---
title: "Dissertação"
output:
  html_document: default
  pdf_document: default
date: '2022-06-10'
---

```{r setup, include=FALSE}
knitr::opts_chunk$set(echo = TRUE)
```


```{r}
# limpando instancia 
rm(list = ls())
gc()
#importando pacotes
library(readr)
library(dplyr)
library(data.table)
library(dplyr)
library(readxl)
library(psych)
library(bit64)
library(survey)
library(srvyr)
library(tidyverse)
library(lubridate)
library(ggthemes)
library(hrbrthemes)
library(ggplot2)
library(plotly)
library(forecast)
library(tsibble)
library(outliers)
library(estimatr)
```

## Importando dados e criando variáveis

```{r}
setwd('D:/dissertacao/dados/descompactados')

df_scr<- data.table::fread("D:/dissertacao/dados/df_scr_sem_cnae.csv", encoding = 'UTF-8') #base utilizada na presente análise



df_scr_sem_pf<- df_scr%>%
  filter(cliente !="PF")

df_scr_sem_pf$crise_marco=NA
df_scr_sem_pf$crise_marco = ifelse(df_scr_sem_pf$data_base >= "2020-02-29", 1, 0)


# filtro de dados

{
# filtros por linha de crédito 
df_scr_sem_pf$tipos_modalidade = NA
df_scr_sem_pf$tipos_modalidade[df_scr_sem_pf$modalidade=="PJ - Capital de giro" ] = 1 
df_scr_sem_pf$tipos_modalidade[df_scr_sem_pf$modalidade=="PJ - Capital de giro rotativo" ] = 2
df_scr_sem_pf$tipos_modalidade[df_scr_sem_pf$modalidade=="PJ - Comércio exterior" ] = 3
df_scr_sem_pf$tipos_modalidade[df_scr_sem_pf$modalidade=="PJ - Financiamento de infraestrutura/desenvolvimento/projeto e outros créditos" ] = 4
df_scr_sem_pf$tipos_modalidade[df_scr_sem_pf$modalidade=="PJ - Habitacional" ] = 5
df_scr_sem_pf$tipos_modalidade[df_scr_sem_pf$modalidade=="PJ - Investimento" ] = 6
df_scr_sem_pf$tipos_modalidade[df_scr_sem_pf$modalidade=="PJ - Operações com recebíveis" ] = 7
df_scr_sem_pf$tipos_modalidade[df_scr_sem_pf$modalidade=="PJ - Outros créditos" ] = 8
df_scr_sem_pf$tipos_modalidade[df_scr_sem_pf$modalidade=="PJ - Rural e agroindustrial" ] = 9

df_scr_sem_pf$tipo_origem = ifelse(df_scr_sem_pf$origem =="Com destinação específica", 1, 0)

#por porte de maneira multinomial (1,2,3...)

df_scr_sem_pf$tipo_porte =NA
df_scr_sem_pf$tipo_porte[df_scr_sem_pf$porte=="PJ - Grande" ] = 1 
df_scr_sem_pf$tipo_porte[df_scr_sem_pf$porte=="PJ - Indisponível" ] = 2
df_scr_sem_pf$tipo_porte[df_scr_sem_pf$porte=="PJ - Médio" ] = 3
df_scr_sem_pf$tipo_porte[df_scr_sem_pf$porte=="PJ - Micro" ] = 4
df_scr_sem_pf$tipo_porte[df_scr_sem_pf$porte=="PJ - Pequeno" ] = 5

df_scr_sem_pf<-df_scr_sem_pf%>%
  filter(tipo_porte!=2,data_base != '2019-07-31')
#micro e pequena
df_scr_sem_pf$micro_e_pequeno_x_grande<-ifelse(df_scr_sem_pf$tipo_porte>=4, 1,ifelse(df_scr_sem_pf$tipo_porte == 1, 0, NA))
#grande x micro
df_scr_sem_pf$micro_x_grande<-ifelse(df_scr_sem_pf$tipo_porte==4, 1,ifelse(df_scr_sem_pf$tipo_porte == 1, 0, NA))
#mpexgrande
df_scr_sem_pf$mpe_x_grande<-ifelse(df_scr_sem_pf$tipo_porte>=3, 1,ifelse(df_scr_sem_pf$tipo_porte == 1, 0, NA))

## covariadas
df_scr_sem_pf$ln_carteira_inadimplida_arrastada <-log(df_scr_sem_pf$carteira_inadimplida_arrastada)

## LOG DO IBCBR##
df_scr_sem_pf$ln_ibc_br <- log(df_scr_sem_pf$IBC_Br_indice)

df_scr_sem_pf <- df_scr_sem_pf %>% mutate(diff_ln_ibc = difference(ln_ibc_br))
  
df_scr_sem_pf <- df_scr_sem_pf %>% mutate(inad = carteira_inadimplida_arrastada / carteira_ativa)
  
df_scr_sem_pf <- df_scr_sem_pf %>% mutate(carteira_ativa_bilhao = carteira_ativa/1000000000)


## dummies para o tridiff

df_scr_sem_pf$giro_x_hab<-ifelse(df_scr_sem_pf$tipos_modalidade ==1, 1,ifelse(df_scr_sem_pf$tipos_modalidade == 5, 0, NA))
df_scr_sem_pf$micro_x_grande<-ifelse(df_scr_sem_pf$tipo_porte==4, 1,ifelse(df_scr_sem_pf$tipo_porte == 1, 0, NA))

df_scr_sem_pf$invest_x_giro<-ifelse(df_scr_sem_pf$tipos_modalidade==1, 1,ifelse(df_scr_sem_pf$tipos_modalidade == 6, 0, NA))



}

## dfs para gráficos do diff

{
df_habitacional_com_destinacao <- df_scr_sem_pf %>%
  filter(tipos_modalidade==5,tipo_origem==1,tipo_porte!=2) %>%
  summarise(Total_carteira = sum(carteira_ativa),total_carteira_inadimplida_arrastada=sum(carteira_inadimplida_arrastada))


#                                                           ### RURAL COM DESTINA??O##


df_rural_com_destinacao <- df_scr_sem_pf %>%
  group_by(porte,data_base) %>%
  filter(tipos_modalidade==9,tipo_origem==1,tipo_porte!=2) %>%
  summarise(Total_carteira = sum(carteira_ativa),total_carteira_inadimplida_arrastada=sum(carteira_inadimplida_arrastada))


                                                                      ##CAPITAL DE GIRO
df_capital_sem_destinacao <- df_scr_sem_pf %>%
  group_by(porte,data_base) %>%
  filter(tipos_modalidade==1|tipos_modalidade==2,tipo_origem==0,tipo_porte!=2) %>%
  summarise(Total_carteira = sum(carteira_ativa),total_carteira_inadimplida_arrastada=sum(carteira_inadimplida_arrastada))
}

```

## Validação do tridiff
```{r}
# Estimand oo tridiff na mão 
{
# tridiff com hab e giro

# (giro_micro - hab_micro) - (giro_grande - hab_grande) -> pós crise

giro_micro_pos <- df_scr_sem_pf %>%
  filter(tipos_modalidade==1,tipo_porte==4,crise_marco==1) %>%
  summarize(efeito_medio= mean(log(carteira_ativa)))

hab_micro_pos <-  df_scr_sem_pf %>%
  filter(tipos_modalidade==5,tipo_porte==4,crise_marco==1) %>%
  summarize(efeito_medio= mean(log(carteira_ativa)))

giro_grande_pos <-  df_scr_sem_pf %>%
  filter(tipos_modalidade==1,tipo_porte==1,crise_marco==1) %>%
  summarize(efeito_medio= mean(log(carteira_ativa)))

hab_grande_pos <-  df_scr_sem_pf %>%
  filter(tipos_modalidade==5,tipo_porte==1,crise_marco==1) %>%
  summarize(efeito_medio= mean(log(carteira_ativa)))

pos_covid<- (giro_micro_pos-hab_micro_pos)- (giro_grande_pos - hab_grande_pos) 


#(giro_micro - hab_micro) - (giro_grande - hab_grande) -> antes crise

giro_micro_pre <- df_scr_sem_pf %>%
  filter(tipos_modalidade==1,tipo_porte==4,crise_marco==0) %>%
  summarize(efeito_medio= mean(log(carteira_ativa)))

hab_micro_pre <-  df_scr_sem_pf %>%
  filter(tipos_modalidade==5,tipo_porte==4,crise_marco==0) %>%
  summarize(efeito_medio= mean(log(carteira_ativa)))

giro_grande_pre <-  df_scr_sem_pf %>%
  filter(tipos_modalidade==1,tipo_porte==1,crise_marco==0) %>%
  summarize(efeito_medio= mean(log(carteira_ativa)))

hab_grande_pre <-  df_scr_sem_pf %>%
  filter(tipos_modalidade==5,tipo_porte==1,crise_marco==0) %>%
  summarize(efeito_medio= mean(log(carteira_ativa)))

pre_covid<- (giro_micro_pre - hab_micro_pre)- (giro_grande_pre - hab_grande_pre) 

  #tridiff   

tri_diff_validacao_hab <- pre_covid - pos_covid



### invest tridiff ##### 

# (giro_micro - hab_micro) - (giro_grande - hab_grande) -> pós crise

giro_micro_pos <- df_scr_sem_pf %>%
  filter(tipos_modalidade==1,tipo_porte==4,crise_marco==1) %>%
  summarize(efeito_medio= mean(log(carteira_ativa)))

invest_micro_pos <-  df_scr_sem_pf %>%
  filter(tipos_modalidade==6,tipo_porte==4,crise_marco==1) %>%
  summarize(efeito_medio= mean(log(carteira_ativa)))

giro_grande_pos <-  df_scr_sem_pf %>%
  filter(tipos_modalidade==1,tipo_porte==1,crise_marco==1) %>%
  summarize(efeito_medio= mean(log(carteira_ativa)))

invest_grande_pos <-  df_scr_sem_pf %>%
  filter(tipos_modalidade==6,tipo_porte==1,crise_marco==1) %>%
  summarize(efeito_medio= mean(log(carteira_ativa)))

pos_covid_invest<- (giro_micro_pos-hab_micro_pos)- (giro_grande_pos - hab_grande_pos) 


#(giro_micro - hab_micro) - (giro_grande - hab_grande) -> antes crise

giro_micro_pre <- df_scr_sem_pf %>%
  filter(tipos_modalidade==1,tipo_porte==4,crise_marco==0) %>%
  summarize(efeito_medio= mean(log(carteira_ativa)))

invest_micro_pre <-  df_scr_sem_pf %>%
  filter(tipos_modalidade==6,tipo_porte==4,crise_marco==0) %>%
  summarize(efeito_medio= mean(log(carteira_ativa)))

giro_grande_pre <-  df_scr_sem_pf %>%
  filter(tipos_modalidade==1,tipo_porte==1,crise_marco==0) %>%
  summarize(efeito_medio= mean(log(carteira_ativa)))

invest_grande_pre <-  df_scr_sem_pf %>%
  filter(tipos_modalidade==6,tipo_porte==1,crise_marco==0) %>%
  summarize(efeito_medio= mean(log(carteira_ativa)))

pre_covid_invest<- (giro_micro_pre - invest_micro_pre)- (giro_grande_pre - invest_grande_pre) 

  #tridiff   

tri_diff_validacao_invest <- pos_covid_invest - pre_covid_invest

}
## estimação tridiff sem controles


tridiff_valid_hab <- summary(lm(log(carteira_ativa) ~ grande_x_micro + hab_x_giro + crise_marco +
               grande_x_micro*hab_x_giro + +grande_x_micro*crise_marco +
               hab_x_giro*crise_marco + hab_x_giro*crise_marco*grande_x_micro,data = df_scr_sem_pf))

tridiff_valid_hab

tridiff_valid_invest <- summary(lm(log(carteira_ativa) ~ grande_x_micro + invest_x_giro + crise_marco +
               grande_x_micro*invest_x_giro + +grande_x_micro*crise_marco +
               invest_x_giro*crise_marco + invest_x_giro*crise_marco*grande_x_micro,data = df_scr_sem_pf))

```
## TRIDIFF INVEST
```{r}
tridiff_valid_invest

```


### Detectando e tratando Outliers
```{r}

box <- df_scr_sem_pf %>%
  filter(tipos_modalidade==1, tipo_porte==1, data_base >='2019-01-31' & data_base <'2019-10-31') %>% 
  group_by(data_base,V1)%>%
  summarise(carteira_ativa= sum(carteira_ativa))
box

outlier <- boxplot.stats(box$carteira_ativa)$out

outlier_2 <-outlier(box$carteira_ativa)

boxplot(box$carteira_ativa)

par(mfrow=c(1,2))

plot(box$data_base, box$carteira_ativa, main = "Desvio na Carteira Ativa do Capital de Giro - Pj Micro",
     xlab = "Data", ylab= 'Carteira Ativa',pch = 20, col = "red",cex=2) +
abline(lm(carteira_ativa ~ data_base, data = box), col = ' black',lwd=2,lty=2)

```

# Tratando Outliers dos pj micro capital de giro
```{r}

par(mfrow = c(1,1))

x <- box

q1 = quantile(box$carteira_ativa,0.25)
q3 = quantile(box$carteira_ativa,0.75)

iq = q3 - q1
lim_inf = q1 - 1.5*iq
lim_sup = q3 + 1.25*iq

x$carteira_ativa > lim_sup
x$carteira_ativa < lim_inf

out = ( x$carteira_ativa > lim_sup | x$carteira_ativa < lim_inf)

x$carteira_ativa[out] <- NA

boxplot(x$carteira_ativa) # sem outliers

boxplot(box$carteira_ativa) #com outliers


box$carteira_ativa[out] = NA

plot(box$data_base, box$carteira_ativa, main = "Desvio na Carteira Ativa do Capital de Giro - Pj Micro",
     xlab = "Data", ylab= 'Carteira Ativa',pch = 20, col = "black",cex=1.5) +
abline(lm(carteira_ativa ~ data_base, data = box), col = ' red',lwd=2,lty=2)

```


```{r}
df_scr_sem_pf %>%
  filter(tipos_modalidade==1) %>% 
  group_by(porte,data_base)%>%
  summarise(carteira_ativa= sum(carteira_ativa)) %>%
  ggplot(aes(x = data_base, y = log(carteira_ativa))) +
  geom_line(color = 'black') +
  labs(title = " Carteira Ativa por Porte")+
  geom_vline(aes(xintercept = as.numeric(df_scr_sem_pf$data_base[3320])),linetype = 4, color='red' )+
  labs(y = 'log da Carteira Ativa', x = 'Data') +
  facet_wrap(~porte, scales = 'free') +
  theme(legend.position = 'none')
```

```{r}

df_scr_sem_pf %>%
  filter(tipos_modalidade==5) %>% 
  group_by(porte,data_base)%>%
  summarise(carteira_ativa= sum(carteira_ativa)) %>%
  ggplot(aes(x = data_base, y = log(carteira_ativa))) +
  geom_line(color = 'black') +
  labs(title = " Carteira Ativa por Porte")+
  geom_vline(aes(xintercept = as.numeric(df_scr_sem_pf$data_base[3320])),linetype = 4, color='red' )+
  labs(y = 'log da Carteira Ativa', x = 'Data') +
  facet_wrap(~porte, scales = 'free') +
  theme(legend.position = 'none')

```




## Gráfico por modalidade
```{r}

df_scr_sem_pf %>%
  filter(tipo_porte==4) %>%
  ggplot(aes(x = data_base, y = log(carteira_ativa), group = modalidade)) +
  geom_line(color = 'black') +
  labs(title = " Micro por Modalidade")+
  geom_vline(aes(xintercept = as.numeric(df_scr_sem_pf$data_base[3320])),linetype = 4, color='red' )+
  labs(y = 'log da Carteira Ativa', x = 'Data') +
  facet_wrap(~modalidade,scales = 'free') +
  theme(legend.position = 'none')
```

```{r}

df_scr_sem_pf %>%
  filter(tipo_porte==1) %>%
  ggplot(aes(x = data_base, y = log(carteira_ativa), group = modalidade)) +
  geom_line(color = 'black') +
  labs(title = " Grande por Modalidade")+
  geom_vline(aes(xintercept = as.numeric(df_scr_sem_pf$data_base[3320])),linetype = 4, color='red' )+
  labs(y = 'log da Carteira Ativa', x = 'Data') +
  facet_wrap(~modalidade, scales = 'free') +
  theme(legend.position = 'none')
```

## Capital de Giro por porte

```{r}

df_scr_sem_pf %>%
  filter(tipos_modalidade==1) %>%
  ggplot(aes(x = data_base, y = log(carteira_ativa), group = porte)) +
  geom_line(color = 'black') +
  labs(title = "Capital de Giro por Porte") +
  geom_vline(aes(xintercept = as.numeric(df_scr_sem_pf$data_base[3320])),linetype = 4, color='red' )+
  labs(y = 'log da Carteira Ativa', x = 'Data') +
  facet_wrap(~porte) +
  theme(legend.position = 'none')
```

## Habitacional por Porte 
```{r}
df_scr_sem_pf %>%
  filter(tipos_modalidade==5) %>%
  ggplot(aes(x = data_base, y = log(carteira_ativa), group = porte)) +
  geom_line(color = 'black') +
  labs(title = "Habitacional por Porte")+
  geom_vline(aes(xintercept = as.numeric(df_scr_sem_pf$data_base[3320])),linetype = 4, color='red' )+
  labs(y = 'log da Carteira Ativa', x = 'Data') +
  facet_wrap(~porte, scales = 'free') +
  theme(legend.position = 'none')
```

## Investimento por Porte 
```{r}
df_scr_sem_pf %>%
  filter(tipos_modalidade==6) %>%
  ggplot(aes(x = data_base, y = log(carteira_ativa), group = porte)) +
  geom_line(color = 'black') +
  labs(title = "Investimento por Porte")+
  geom_vline(aes(xintercept = as.numeric(df_scr_sem_pf$data_base[3320])),linetype = 4, color='red' )+
  labs(y = 'log da Carteira Ativa', x = 'Data') +
  facet_wrap(~porte, scales = 'free') +
  theme(legend.position = 'none')
```


## Iniciando a análise do DIFF DIFF

```{r}

ggplot(df_scr_sem_pf,mapping = aes(x = grande_x_micro,y = log(carteira_ativa)))+
  stat_summary(geom="pointrange", fun.data = "mean_se", fun.args = list(mult =1.96)) +
  facet_wrap(vars(crise_marco))
```

## Montando as tendencias paralelas

```{r}

diffs <- df_scr_sem_pf %>%
  group_by(crise_marco,grande_x_micro) %>%
  summarize(efeito_medio = mean(log(carteira_ativa))) %>%
  na.omit(diffs)

tratado_pre <- diffs %>%
  filter(grande_x_micro == 1,crise_marco==0) %>%
  pull(efeito_medio)

controle_pre <-  diffs %>%
  filter(grande_x_micro == 0,crise_marco==0) %>%
  pull(efeito_medio)

tratado_pos <-  diffs %>%
  filter(grande_x_micro == 1,crise_marco==1) %>%
  pull(efeito_medio)

controle_pos <-  diffs %>%
  filter(grande_x_micro == 0,crise_marco==1) %>%
  pull(efeito_medio)


tratado_diff <- (tratado_pos - tratado_pre ) 

controle_diff <-  (controle_pos - controle_pre) 


diff_diff <- tratado_diff - controle_diff

```

```{r}
ggplot(data = diffs,aes(x=crise_marco, y= efeito_medio,
                        color = grande_x_micro)) +
  geom_point() +
  geom_line(aes(group = grande_x_micro )) +
  annotate(geom = "segment", x=0 , xend = 1,
           y = tratado_pre, yend =  tratado_pos - diff_diff,
           linetype = "dotted") +
  annotate(geom = "segment", x = 1, xend = 1, y = tratado_pos - diff_diff, yend = tratado_pos, 
           color = 'red')

```

```{r}

ggplot(data = diffs,aes(x=crise_marco, y= efeito_medio,
                        color = grande_x_micro)) +
  geom_point() +
  geom_line(aes(group = grande_x_micro )) +
  annotate(geom = "segment", x=0 , xend = 1,
           y = tratado_pre, yend =  tratado_pos - diff_diff,
           linetype = "dotted") +
  annotate(geom = "segment", x = 1, xend = 1, y = tratado_pos - diff_diff, yend = tratado_pos, 
           color = 'red')

```

#TENDENCIAS PARALELAS
```{r}
#### Trajetórias paralelas -----
# Adicionando Nota Final



###### Gráfico log médio micro giro x grande giro  ----
controle = df_scr_sem_pf %>%filter(data_base <= "2020-02-29" & tipo_porte == 1 & tipos_modalidade == 1) %>%
  group_by(data_base, porte) %>% 
  summarise(media = mean(log(carteira_ativa), na.rm = T)) 


tratado =  df_scr_sem_pf %>%filter(data_base <= "2020-02-29" & tipo_porte == 4 & tipos_modalidade == 1) %>%
  group_by(data_base, porte) %>% 
  summarise(media = mean(log(carteira_ativa), na.rm = T))

tendencias_paralelas = ggplot()+
  geom_line(data=controle,aes(y=media,x= data_base,colour="Grandes Empresas"), size=1, linetype=2 )+
  geom_line(data=tratado,aes(y=media,x= data_base,colour="Micro Empresas"),size=1)  +
  scale_color_manual(values = c("firebrick", "darkblue")) + 
  labs(y = ' Log Médio', x = 'Ano', colour = '') +
  theme_minimal() +
  theme(legend.position = "bottom") 

tendencias_paralelas

ggsave(filename = 'trajetorias_paralelas.png', tendencias_paralelas,
       width = 5, height = 3, dpi = 300, device = 'png')

```


### DIFF - DIFF
```{r}

df_scr_sem_pf <- df_scr_sem_pf %>%
    as_tsibble(key = c("porte", "modalidade"), index = data_base )

diff_m_x_g <- summary(lm(log(carteira_ativa) ~ crise_marco + grande_x_micro + crise_marco * grande_x_micro + Taxa_de_juros_Selic_acumulada_no_mes +ln_ibc_br + inad, df_scr_sem_pf))

diff_mp_x_g <- summary(lm(log(carteira_ativa) ~ crise_marco + grande_x_micro_e_pequeno + crise_marco * grande_x_micro_e_pequeno + Taxa_de_juros_Selic_acumulada_no_mes +ln_ibc_br + inad, df_scr_sem_pf))


diff_mpe_x_grande <- summary(lm(log(carteira_ativa) ~ crise_marco + grande_x_mpe + crise_marco * grande_x_mpe + Taxa_de_juros_Selic_acumulada_no_mes +ln_ibc_br, df_scr_sem_pf))


summary(lm(log(carteira_ativa) ~ giro_x_hab + crise_marco + giro_x_hab:crise_marco  +  giro_x_hab:crise_marco:micro_x_grande + Taxa_de_juros_Selic_acumulada_no_mes +ln_ibc_br + inad, df_scr_sem_pf))

```
## TESTE
```{r}
 df_scr_sem_pf$giro_x_hab_micro_x_grande<-ifelse(df_scr_sem_pf$tipo_porte == 4 & df_scr_sem_pf$tipos_modalidade== 1 |df_scr_sem_pf$tipo_porte == 4 & df_scr_sem_pf$tipos_modalidade== 5 , 1,
                                                  ifelse(df_scr_sem_pf$tipo_porte == 1 & df_scr_sem_pf$tipos_modalidade== 1 |df_scr_sem_pf$tipo_porte == 1 & df_scr_sem_pf$tipos_modalidade== 5  , 0, NA))
 table(df_scr_sem_pf$giro_x_hab_micro_x_grande, df_scr_sem_pf$porte) 
 
summary(lm(log(carteira_ativa) ~ giro_x_hab + crise_marco + giro_x_hab*crise_marco  +  giro_x_hab_micro_x_grande:crise_marco + Taxa_de_juros_Selic_acumulada_no_mes +ln_ibc_br + inad, df_scr_sem_pf))



```
## TRIPLE DIFF
```{r}

#mpexgrande
df_scr_sem_pf$g_med_x_mp<-ifelse(df_scr_sem_pf$tipo_porte>=4, 1,ifelse(df_scr_sem_pf$tipo_porte == 1 |df_scr_sem_pf$tipo_porte == 3, 0, NA))

tri_diff_g_x_m <-summary(lm(log(carteira_ativa) ~ grande_x_micro + hab_x_giro + crise_marco +
               grande_x_micro*hab_x_giro + +grande_x_micro*crise_marco +
               hab_x_giro*crise_marco + hab_x_giro*crise_marco*grande_x_micro
           + Taxa_de_juros_Selic_acumulada_no_mes +ln_ibc_br+ inad,data = df_scr_sem_pf))

tri_diff_g_x_mp <-summary(lm(log(carteira_ativa) ~ grande_x_micro_e_pequeno + hab_x_giro + crise_marco +
               grande_x_micro_e_pequeno*hab_x_giro + +grande_x_micro_e_pequeno*crise_marco +
               hab_x_giro*crise_marco + hab_x_giro*crise_marco*grande_x_micro_e_pequeno
           + Taxa_de_juros_Selic_acumulada_no_mes +ln_ibc_br+ inad,data = df_scr_sem_pf))

tri_diff_g_x_mpe <-summary(lm(log(carteira_ativa) ~ grande_x_mpe + hab_x_giro + crise_marco +
               grande_x_mpe*hab_x_giro + +grande_x_mpe*crise_marco +
               hab_x_giro*crise_marco + hab_x_giro*crise_marco*grande_x_mpe
           + Taxa_de_juros_Selic_acumulada_no_mes +ln_ibc_br+ inad,data = df_scr_sem_pf))

tri_diff_g_med_x_mp <-summary(lm(log(carteira_ativa) ~ g_med_x_mp + hab_x_giro + crise_marco +
               g_med_x_mp*hab_x_giro + +g_med_x_mp*crise_marco +
               hab_x_giro*crise_marco + hab_x_giro*crise_marco*g_med_x_mp
           + Taxa_de_juros_Selic_acumulada_no_mes +ln_ibc_br+ inad,data = df_scr_sem_pf))


```

## PLACEBO CONTROLE
``` {r}

df_scr_sem_pf$invest_x_giro<-ifelse(df_scr_sem_pf$tipos_modalidade == 6, 1,ifelse(df_scr_sem_pf$tipos_modalidade == 1, 0, NA))

 placebo_01 <-summary(lm(log(carteira_ativa) ~ grande_x_micro_e_pequeno + invest_x_giro + crise_marco +
               grande_x_micro_e_pequeno*invest_x_giro + +grande_x_micro_e_pequeno*crise_marco +
               invest_x_giro*crise_marco + invest_x_giro*crise_marco*grande_x_micro_e_pequeno
           + Taxa_de_juros_Selic_acumulada_no_mes +ln_ibc_br + inad,data = df_scr_sem_pf))
 
 placebo_02 <-summary(lm(log(carteira_ativa) ~ grande_x_micro + invest_x_giro + crise_marco +
               grande_x_micro*invest_x_giro + +grande_x_micro*crise_marco +
               invest_x_giro*crise_marco + invest_x_giro*crise_marco*grande_x_micro
           + Taxa_de_juros_Selic_acumulada_no_mes +ln_ibc_br + inad,data = df_scr_sem_pf))
 
 placebo_03 <-summary(lm(log(carteira_ativa) ~ grande_x_mpe + invest_x_giro + crise_marco +
               grande_x_mpe*invest_x_giro + +grande_x_mpe*crise_marco +
               invest_x_giro*crise_marco + invest_x_giro*crise_marco*grande_x_mpe
           + Taxa_de_juros_Selic_acumulada_no_mes +ln_ibc_br + inad,data = df_scr_sem_pf))

 
 
 placebo_01
```
#PLACEBO TRATADO
``` {r}

df_scr_sem_pf$hab_x_comerx <-ifelse(df_scr_sem_pf$tipos_modalidade == 5 , 1,ifelse(df_scr_sem_pf$tipos_modalidade == 7, 0, NA))

 placebo_04 <-summary(lm(log(carteira_ativa) ~ grande_x_micro_e_pequeno + hab_x_comerx + crise_marco +
               grande_x_micro_e_pequeno*hab_x_comerx + +grande_x_micro_e_pequeno*crise_marco +
               hab_x_comerx*crise_marco + hab_x_comerx*crise_marco*grande_x_micro_e_pequeno
           + Taxa_de_juros_Selic_acumulada_no_mes +ln_ibc_br + inad,data = df_scr_sem_pf))
 
 placebo_05 <-summary(lm(log(carteira_ativa) ~ grande_x_micro + hab_x_comerx + crise_marco +
               grande_x_micro*hab_x_comerx + +grande_x_micro*crise_marco +
               hab_x_comerx*crise_marco + hab_x_comerx*crise_marco*grande_x_micro
           + Taxa_de_juros_Selic_acumulada_no_mes +ln_ibc_br + inad,data = df_scr_sem_pf))
 
 placebo_06 <-summary(lm(log(carteira_ativa) ~ grande_x_mpe + hab_x_comerx + crise_marco +
               grande_x_mpe*hab_x_comerx + +grande_x_mpe*crise_marco +
               hab_x_comerx*crise_marco + hab_x_comerx*crise_marco*grande_x_mpe
           + Taxa_de_juros_Selic_acumulada_no_mes +ln_ibc_br + inad,data = df_scr_sem_pf))

 
 
 placebo_06
```
# DESCRITIVAS

```{r}

  df_pos_marco<- df_scr_sem_pf %>% #OBS APENAS APOS MARCO#
    filter(crise_marco==1) %>%
    summarise(carteira_ativa = sum(carteira_ativa),total_carteira_inadimplida_arrastada=sum(carteira_inadimplida_arrastada))%>%
    mutate(carteira_ativa_bilhao = carteira_ativa/1000000000)
  
  df_pre_marco<- df_scr_sem_pf %>% #OBS APENAS PRE MARCO#
    filter(crise_marco==0) %>%
    summarise(carteira_ativa = sum(carteira_ativa),total_carteira_inadimplida_arrastada=sum(carteira_inadimplida_arrastada))%>%
    mutate(carteira_ativa_bilhao = carteira_ativa/1000000000)
  
  mean(df_pre_marco$carteira_ativa_bilhao,na.rm=TRUE)
  mean(df_pos_marco$carteira_ativa_bilhao,na.rm=TRUE)
  sd(df_pre_marco$carteira_ativa_bilhao,na.rm=TRUE)
  sd(df_pos_marco$carteira_ativa_bilhao,na.rm=TRUE)
  
  
  #Carteira ativa total micro pre e pos crise
  
  carteira_ativa_micro_pre_marco <-df_scr_sem_pf %>% 
    filter(crise_marco==0, tipo_porte==4) %>%
    summarise(carteira_ativa = sum(carteira_ativa),total_carteira_inadimplida_arrastada=sum(carteira_inadimplida_arrastada))%>%
    mutate(carteira_ativa_bilhao = carteira_ativa/1000000000)
  
  carteira_ativa_micro_pos_marco <- df_scr_sem_pf %>% 
    filter(crise_marco==1, tipo_porte==4) %>%
    summarise(carteira_ativa = sum(carteira_ativa),total_carteira_inadimplida_arrastada=sum(carteira_inadimplida_arrastada))%>%
    mutate(carteira_ativa_bilhao = carteira_ativa/1000000000)
  
  mean(carteira_ativa_micro_pre_marco$carteira_ativa_bilhao,na.rm=TRUE)
  mean(carteira_ativa_micro_pos_marco$carteira_ativa_bilhao,na.rm=TRUE)
  
  sd(carteira_ativa_micro_pre_marco$carteira_ativa_bilhao,na.rm=TRUE)
  sd(carteira_ativa_micro_pos_marco$carteira_ativa_bilhao,na.rm=TRUE)
  
  
  #Carteira ativa total pequena pre e poscrise
  
  carteira_ativa_pequena_pre_marco <- df_scr_sem_pf %>% 
    filter(crise_marco==0, tipo_porte==5) %>%
    summarise(carteira_ativa = sum(carteira_ativa),total_carteira_inadimplida_arrastada=sum(carteira_inadimplida_arrastada))%>%
    mutate(carteira_ativa_bilhao = carteira_ativa/1000000000) 
  
  carteira_ativa_pequena_pos_marco <- df_scr_sem_pf %>% 
    filter(crise_marco==1, tipo_porte==5) %>%
    summarise(carteira_ativa = sum(carteira_ativa),total_carteira_inadimplida_arrastada=sum(carteira_inadimplida_arrastada))%>%
    mutate(carteira_ativa_bilhao = carteira_ativa/1000000000) 
  
  mean(carteira_ativa_pequena_pre_marco$carteira_ativa_bilhao,na.rm=TRUE)
  mean(carteira_ativa_pequena_pos_marco$carteira_ativa_bilhao,na.rm=TRUE)
  
  sd(carteira_ativa_pequena_pre_marco$carteira_ativa_bilhao,na.rm=TRUE)
  sd(carteira_ativa_pequena_pos_marco$carteira_ativa_bilhao,na.rm=TRUE)
  
  
  #Carteira ativa total media pre e poscrise
  
  carteira_ativa_media_pre_marco <- df_scr_sem_pf %>% 
    filter(crise_marco==0, tipo_porte==3) %>%
    summarise(carteira_ativa = sum(carteira_ativa),total_carteira_inadimplida_arrastada=sum(carteira_inadimplida_arrastada))%>%
    mutate(carteira_ativa_bilhao = carteira_ativa/1000000000) 
  
  carteira_ativa_media_pos_marco <- df_scr_sem_pf %>% 
    filter(crise_marco==1, tipo_porte==3) %>%
    summarise(carteira_ativa = sum(carteira_ativa),total_carteira_inadimplida_arrastada=sum(carteira_inadimplida_arrastada))%>%
    mutate(carteira_ativa_bilhao = carteira_ativa/1000000000) 
   
  
  mean(carteira_ativa_media_pre_marco$carteira_ativa_bilhao,na.rm=TRUE)
  mean(carteira_ativa_media_pos_marco$carteira_ativa_bilhao,na.rm=TRUE)
  
  sd(carteira_ativa_media_pre_marco$carteira_ativa_bilhao,na.rm=TRUE)
  sd(carteira_ativa_media_pos_marco$carteira_ativa_bilhao,na.rm=TRUE)
  
  #Carteira ativa total grande pre e pos crise
  
  carteira_ativa_grande_pre_marco <- df_scr_sem_pf %>% 
    filter(tipo_porte==1,crise_marco==0) %>%
    summarise(carteira_ativa = sum(carteira_ativa),total_carteira_inadimplida_arrastada=sum(carteira_inadimplida_arrastada))%>%
    mutate(carteira_ativa_bilhao = carteira_ativa/1000000000) 
  
  carteira_ativa_grande_pos_marco <- df_scr_sem_pf %>% 
    filter(tipo_porte==1,crise_marco==1) %>%
    summarise(carteira_ativa = sum(carteira_ativa),total_carteira_inadimplida_arrastada=sum(carteira_inadimplida_arrastada))%>%
    mutate(carteira_ativa_bilhao = carteira_ativa/1000000000)  
  
  mean(carteira_ativa_grande_pre_marco$carteira_ativa_bilhao,na.rm=TRUE)
  mean(carteira_ativa_grande_pos_marco$carteira_ativa_bilhao,na.rm=TRUE)
  
  sd(carteira_ativa_grande_pre_marco$carteira_ativa_bilhao,na.rm=TRUE)
  sd(carteira_ativa_grande_pos_marco$carteira_ativa_bilhao,na.rm=TRUE)
  
  ##CAPITAL DE GIRO
  capital_de_giro_pre_marco <- df_scr_sem_pf %>%
    filter(tipos_modalidade==1,crise_marco==0)%>%
    summarise(carteira_ativa = sum(carteira_ativa),total_carteira_inadimplida_arrastada=sum(carteira_inadimplida_arrastada)) %>%
    mutate(carteira_ativa_bilhao = carteira_ativa/1000000000)
  
  capital_de_giro_pos_marco <-  df_scr_sem_pf %>%
    filter(tipos_modalidade==1,crise_marco==1)%>%
    summarise(carteira_ativa = sum(carteira_ativa),total_carteira_inadimplida_arrastada=sum(carteira_inadimplida_arrastada))%>%
    mutate(carteira_ativa_bilhao = carteira_ativa/1000000000)
  
  mean(capital_de_giro_pre_marco$carteira_ativa_bilhao,na.rm=TRUE)
  mean(capital_de_giro_pos_marco$carteira_ativa_bilhao,na.rm=TRUE)
  
  sd(capital_de_giro_pre_marco$carteira_ativa_bilhao,na.rm=TRUE)
  sd(capital_de_giro_pos_marco$carteira_ativa_bilhao,na.rm=TRUE)
  
  
  #carteira ativa #CAPITAL DE GIRO para micro 
  
  capital_de_giro_micro_pre_marco <- df_scr_sem_pf %>%
    filter(tipos_modalidade==1,tipo_porte==4,crise_marco==0)%>%
    summarise(carteira_ativa = sum(carteira_ativa),total_carteira_inadimplida_arrastada=sum(carteira_inadimplida_arrastada)) %>%
    mutate(carteira_ativa_bilhao = carteira_ativa/1000000000)
  
  capital_de_giro_micro_pos_marco <- df_scr_sem_pf %>%
    filter(tipos_modalidade==1,tipo_porte==4,crise_marco==1)%>%
    summarise(carteira_ativa = sum(carteira_ativa),total_carteira_inadimplida_arrastada=sum(carteira_inadimplida_arrastada)) %>%
    mutate(carteira_ativa_bilhao = carteira_ativa/1000000000)
  
  mean(capital_de_giro_micro_pre_marco$carteira_ativa_bilhao,na.rm=TRUE)
  mean(capital_de_giro_micro_pos_marco$carteira_ativa_bilhao,na.rm=TRUE)
  
  sd(capital_de_giro_micro_pre_marco$carteira_ativa_bilhao,na.rm=TRUE)
  sd(capital_de_giro_micro_pos_marco$carteira_ativa_bilhao,na.rm=TRUE)
  
  #carteira ativa #CAPITAL DE GIRO para pequenas 
  
  capital_de_giro_pequena_pre_marco <- df_scr_sem_pf %>%
    filter(tipos_modalidade==1,tipo_porte==5,crise_marco==0)%>%
    summarise(carteira_ativa = sum(carteira_ativa),total_carteira_inadimplida_arrastada=sum(carteira_inadimplida_arrastada)) %>%
    mutate(carteira_ativa_bilhao = carteira_ativa/1000000000)
  
  capital_de_giro_pequena_pos_marco <- df_scr_sem_pf %>%
    filter(tipos_modalidade==1,tipo_porte==5,crise_marco==1)%>%
    summarise(carteira_ativa = sum(carteira_ativa),total_carteira_inadimplida_arrastada=sum(carteira_inadimplida_arrastada)) %>%
    mutate(carteira_ativa_bilhao = carteira_ativa/1000000000)
  
  mean(capital_de_giro_pequena_pre_marco$carteira_ativa_bilhao,na.rm=TRUE)
  mean(capital_de_giro_pequena_pos_marco$carteira_ativa_bilhao,na.rm=TRUE)
  
  sd(capital_de_giro_pequena_pre_marco$carteira_ativa_bilhao,na.rm=TRUE)
  sd(capital_de_giro_pequena_pos_marco$carteira_ativa_bilhao,na.rm=TRUE)
  
  
  #carteira ativa para medias # CAPITAL DE GIRO 
  capital_de_giro_media_pre_marco <- df_scr_sem_pf %>%
    filter(tipos_modalidade==1,tipo_porte==3,crise_marco==0)%>%
    summarise(carteira_ativa = sum(carteira_ativa),total_carteira_inadimplida_arrastada=sum(carteira_inadimplida_arrastada)) %>%
    mutate(carteira_ativa_bilhao = carteira_ativa/1000000000) 
  
  capital_de_giro_media_pos_marco <- df_scr_sem_pf %>%
    filter(tipos_modalidade==1,tipo_porte==3,crise_marco==1)%>%
    summarise(carteira_ativa = sum(carteira_ativa),total_carteira_inadimplida_arrastada=sum(carteira_inadimplida_arrastada)) %>%
    mutate(carteira_ativa_bilhao = carteira_ativa/1000000000) 
  
  mean(capital_de_giro_media_pre_marco$carteira_ativa_bilhao,na.rm=TRUE)
  mean(capital_de_giro_media_pos_marco$carteira_ativa_bilhao,na.rm=TRUE)
  
  sd(capital_de_giro_media_pre_marco$carteira_ativa_bilhao,na.rm=TRUE)
  sd(capital_de_giro_media_pos_marco$carteira_ativa_bilhao,na.rm=TRUE)
  
  #carteira ativa para grande # CAPITAL DE GIRO 
  capital_de_giro_grande_pre_marco <- df_scr_sem_pf %>%
    filter(tipos_modalidade==1,tipo_porte==1,crise_marco==0)%>%
    summarise(carteira_ativa = sum(carteira_ativa),total_carteira_inadimplida_arrastada=sum(carteira_inadimplida_arrastada)) %>%
    mutate(carteira_ativa_bilhao = carteira_ativa/1000000000)  
  
  capital_de_giro_grande_pos_marco <- df_scr_sem_pf %>%
    filter(tipos_modalidade==1,tipo_porte==1,crise_marco==1)%>%
    summarise(carteira_ativa = sum(carteira_ativa),total_carteira_inadimplida_arrastada=sum(carteira_inadimplida_arrastada)) %>%
    mutate(carteira_ativa_bilhao = carteira_ativa/1000000000)  
  
  mean(capital_de_giro_grande_pre_marco$carteira_ativa_bilhao,na.rm=TRUE)
  mean(capital_de_giro_grande_pos_marco$carteira_ativa_bilhao,na.rm=TRUE)
  
  sd(capital_de_giro_grande_pre_marco$carteira_ativa_bilhao,na.rm=TRUE)
  sd(capital_de_giro_grande_pos_marco$carteira_ativa_bilhao,na.rm=TRUE)
  
  ##Habitacional
  
  hab_pre_marco <- df_scr_sem_pf %>% 
    filter(tipos_modalidade == 5,crise_marco==0) %>%
    summarise(carteira_ativa = sum(carteira_ativa),total_carteira_inadimplida_arrastada=sum(carteira_inadimplida_arrastada))%>%
    mutate(carteira_ativa_bilhao = carteira_ativa/1000000000)
  
  hab_pos_marco <- df_scr_sem_pf %>% 
    filter(tipos_modalidade == 5,crise_marco==1) %>%
    summarise(carteira_ativa = sum(carteira_ativa),total_carteira_inadimplida_arrastada=sum(carteira_inadimplida_arrastada))%>%
    mutate(carteira_ativa_bilhao = carteira_ativa/1000000000)
  
  
  mean(hab_pre_marco$carteira_ativa_bilhao,na.rm=TRUE)
  mean(hab_pos_marco$carteira_ativa_bilhao,na.rm=TRUE)
  
  sd(hab_pre_marco$carteira_ativa_bilhao,na.rm=TRUE)
  sd(hab_pos_marco$carteira_ativa_bilhao,na.rm=TRUE)

  #carteira ativa #Habitacional para micro 
  
  hab_micro_pre_marco <- df_scr_sem_pf %>%
    filter(tipos_modalidade== 5,tipo_porte==4,crise_marco==0)%>%
    summarise(carteira_ativa = sum(carteira_ativa),total_carteira_inadimplida_arrastada=sum(carteira_inadimplida_arrastada)) %>%
    mutate(carteira_ativa_bilhao = carteira_ativa/1000000000)
  
  hab_micro_pos_marco <- df_scr_sem_pf %>%
    filter(tipos_modalidade==5,tipo_porte==4,crise_marco==1)%>%
    summarise(carteira_ativa = sum(carteira_ativa),total_carteira_inadimplida_arrastada=sum(carteira_inadimplida_arrastada)) %>%
    mutate(carteira_ativa_bilhao = carteira_ativa/1000000000)
  
  mean(hab_micro_pre_marco$carteira_ativa_bilhao,na.rm=TRUE)
  mean(hab_micro_pos_marco$carteira_ativa_bilhao,na.rm=TRUE)
  
  sd(hab_micro_pre_marco$carteira_ativa_bilhao,na.rm=TRUE)
  sd(hab_micro_pos_marco$carteira_ativa_bilhao,na.rm=TRUE)
  
  #carteira ativa # Habitacional para pequenas 
  
  hab_pequena_pre_marco <- df_scr_sem_pf %>%
    filter(tipos_modalidade==5,tipo_porte==5,crise_marco==0)%>%
    summarise(carteira_ativa = sum(carteira_ativa),total_carteira_inadimplida_arrastada=sum(carteira_inadimplida_arrastada)) %>%
    mutate(carteira_ativa_bilhao = carteira_ativa/1000000000)
  
  hab_pequena_pos_marco <- df_scr_sem_pf %>%
    filter(tipos_modalidade== 5,tipo_porte==5,crise_marco==1)%>%
    summarise(carteira_ativa = sum(carteira_ativa),total_carteira_inadimplida_arrastada=sum(carteira_inadimplida_arrastada)) %>%
    mutate(carteira_ativa_bilhao = carteira_ativa/1000000000)
  
  mean(hab_pequena_pre_marco$carteira_ativa_bilhao,na.rm=TRUE)
  mean(hab_pequena_pos_marco$carteira_ativa_bilhao,na.rm=TRUE)
  
  sd(hab_pequena_pre_marco$carteira_ativa_bilhao,na.rm=TRUE)
  sd(hab_pequena_pos_marco$carteira_ativa_bilhao,na.rm=TRUE)
  
  
  #carteira ativa para medias # Habitacional
  hab_media_pre_marco <- df_scr_sem_pf %>%
    filter(tipos_modalidade==5,tipo_porte==3,crise_marco==0)%>%
    summarise(carteira_ativa = sum(carteira_ativa),total_carteira_inadimplida_arrastada=sum(carteira_inadimplida_arrastada)) %>%
    mutate(carteira_ativa_bilhao = carteira_ativa/1000000000) 
  
  hab_media_pos_marco <- df_scr_sem_pf %>%
    filter(tipos_modalidade==5,tipo_porte==3,crise_marco==1)%>%
    summarise(carteira_ativa = sum(carteira_ativa),total_carteira_inadimplida_arrastada=sum(carteira_inadimplida_arrastada)) %>%
    mutate(carteira_ativa_bilhao = carteira_ativa/1000000000) 
  
  mean(hab_media_pre_marco$carteira_ativa_bilhao,na.rm=TRUE)
  mean(hab_media_pos_marco$carteira_ativa_bilhao,na.rm=TRUE)
  
  sd(hab_media_pre_marco$carteira_ativa_bilhao,na.rm=TRUE)
  sd(hab_media_pos_marco$carteira_ativa_bilhao,na.rm=TRUE)
  
  #carteira ativa para grande # Habitacional
  hab_grande_pre_marco <- df_scr_sem_pf %>%
    filter(tipos_modalidade== 5,tipo_porte==1,crise_marco==0)%>%
    summarise(carteira_ativa = sum(carteira_ativa),total_carteira_inadimplida_arrastada=sum(carteira_inadimplida_arrastada)) %>%
    mutate(carteira_ativa_bilhao = carteira_ativa/1000000000)  
  
  hab_grande_pos_marco <- df_scr_sem_pf %>%
    filter(tipos_modalidade== 5,tipo_porte==1,crise_marco==1)%>%
    summarise(carteira_ativa = sum(carteira_ativa),total_carteira_inadimplida_arrastada=sum(carteira_inadimplida_arrastada)) %>%
    mutate(carteira_ativa_bilhao = carteira_ativa/1000000000)  
  
  mean(hab_grande_pre_marco$carteira_ativa_bilhao,na.rm=TRUE)
  mean(hab_grande_pos_marco$carteira_ativa_bilhao,na.rm=TRUE)
  
  sd(hab_grande_pre_marco$carteira_ativa_bilhao,na.rm=TRUE)
  sd(hab_grande_pos_marco$carteira_ativa_bilhao,na.rm=TRUE)
  

```


